# 处置子公司计算投资收益时商誉问题

提问人：kate1203 时间：2017-12-06 19:19:04
陈版好，我公司今年出售一控股子公司，此控股子公司在持有期间收购一公司，致使合并报表中我公司对控股公司的商誉变大。现我公司将此控股子公司出售，请问陈版，计算处置子公司投资收益时，支付的对价加上剩余份额公允价值减去持续计算可辨认净资产公允价值减去商誉，此处的商誉金额是并购时的商誉金额还是处置时的商誉金额？

回答人：chenyiwei
如果该持有期内被收购的公司，当初形成商誉时所对应的资产组也在本次处置范围内，则应终止确认的商誉金额是处置时的商誉金额，包括该次持有期间内收购形成的商誉在内。

提问人：kate1203 时间：2017-12-07 17:41:10
请问陈版，那减去的可辨认净资产公允价值的金额，可辨认净资产计算的时候也是净资产公允价值减去处置时的商誉吗

回答人：chenyiwei
没看懂你的问题？

提问人：kate1203 时间：2017-12-08 15:28:56
计算处置子公司投资收益时，支付的对价加上剩余份额公允价值减去持续计算可辨认净资产公允价值减去商誉，此处的可辨认净值产公允价值的计算也是控股子公司处置时的商誉吗？ 另外请教一下，出售以后剩余股权的公允价值可以按照本次出售股权的交易价格计算吗？可否不以股价计算其公允价值？

回答人：chenyiwei
1 、是，即合并报表层面连续计算的商誉价值。 2 、一般可以按处置价格按比例计算，但涉及重大的控制权溢价等特殊因素时除外。